【裁判字號】    97,訴,562
【裁判日期】    970828
【裁判案由】    違反毒品危害防制條例
【裁判全文】
臺灣嘉義地方法院刑事判決               97年度訴字第562號
公  訴  人  臺灣嘉義地方法院檢察署檢察官
被      告  甲○○
上列被告因違反毒品危害防制條例案件，經檢察官提起公訴（九
十七年度毒偵字第七六一號），被告於準備程序中就被訴事實為
有罪之陳述，經本院合議庭裁定由受命法官改依簡式程序審理，
判決如下：
    主  文
甲○○施用第一級毒品，處有期徒刑柒月，扣案附表編號一至編
號三所示之物均沒收；又施用第一級毒品，處有期徒刑陸月，扣
案附表編號四海洛因壹包（驗餘淨重零點零伍零壹公克）沒收銷
燬之，附表編號五至編號六所示之物均沒收。應執行有期徒刑壹
年，扣案附表編號四海洛因壹包（驗餘淨重零點零伍零壹公克）
沒收銷燬之，附表編號一至編號三、編號五至編號六所示之物均
沒收。
    事  實
一、甲○○前於民國九十六年間因施用毒品案件，經臺灣雲林地
    方法院以九十六年度毒聲字第三號裁定送觀察、勒戒，認無
    繼續施用毒品之傾向，於九十六年四月二十五日執行完畢釋
    放。詎仍不知悔改，於上揭觀察勒戒執行完畢釋放後五年內
    ，分別為下列行為：
  (一)於九十七年二月二十五日晚間九時許，基於施用第一級毒品
    海洛因之犯意，在嘉義縣東石鄉某處，以注射針筒內放置第
    一級毒品海洛因加美娜水稀釋後注射之方式，施用第一級毒
    品海洛因一次。嗣於九十七年二月二十六日凌晨一時許，在
    嘉義縣東石鄉○○○○○路橋下為警攔檢，扣得附表編號一
    至編號三所示之注射針筒一支、美娜水一瓶、夾鏈袋一個，
    並得甲○○同意後採尿送驗，其尿液檢驗結果呈嗎啡陽性反
    應，始悉上情。
  (二)又另基於施用第一級毒品海洛因之犯意，於九十七年七月九
    日下午五時許，在嘉義縣朴子市○○路某處，以將海洛因加
    水稀釋注射之方式，施用上揭海洛因一次。嗣於九十七年七
    月十日下午三時二十分許，在嘉義縣朴子市○○路與文明路
    交岔路口為警查獲，當場扣得附表編號四之海洛因一包（驗
    餘淨重０點０五０一公克），並得甲○○同意後採尿送驗，
    其尿液檢驗結果呈嗎啡陽性反應，而悉上情。
二、案經嘉義縣警察局朴子分局報告及嘉義縣警察局移送臺灣嘉
    義地方法院檢察署檢察官偵查起訴。
    理  由
一、本件係經被告甲○○於準備程序當庭表示認罪，而經本院裁
    定以簡式審判程序加以審理，則依據刑事訴訟法第二百七十
    三條之二、同法第一百五十九條第二項之規定，不適用傳聞
    法則有關限制證據能力之相關規定，合先敘明。
二、訊據被告甲○○對於上開犯罪事實均坦承不諱，佐以被告於
    九十七年二月二十六日凌晨二時四十分許、同年七月十日下
    午四時五分許，經警得其同意採尿送驗，其結果均呈嗎啡陽
    性（按施用海洛因後，經人體之水解代謝作用，會呈嗎啡陽
    性反應）反應等情，有正修科技大學超微量研究科技中心檢
    驗報告（檢體編號分別為：朴040號、偵2Ａ60號）、代號與
    真實姓名對照表、扣押物品目錄表各二份、搜索扣押筆錄、
    扣押物品收據、九十七年二月二十六日現場及扣案物品等照
    片九張、九十七年七月十日現場及扣案物品照片三張在卷可
    佐。再者，扣案疑似海洛因之白粉一包，經送鑑定結果確含
    有海洛因成分，其中海洛因驗餘淨重０點０五０一公克，此
    有行政院衛生署草屯療養院草療字第0970006171號鑑定書一
    份在卷足憑，復有附表所示之物扣案可資佐證，是上開補強
    證據，已足資擔保被告前述自白之真實性，核與事實相合，
    可信為真實。此外，被告前因施用毒品案件，經臺灣雲林地
    方法院以九十六年度毒聲字第三號裁定送觀察、勒戒，認無
    繼續施用毒品之傾向，於九十六年四月二十五日執行完畢釋
    放等情，有臺灣嘉義地方法院檢察署刑案資料查註紀錄表及
    臺灣高等法院被告前案紀錄表各乙份附卷可憑。是被告施用
    毒品經觀察勒戒執行完畢釋放後，五年內再犯施用第一級毒
    品之犯行，堪以認定，應依法論科。
三、查海洛因為毒品危害防制條例所定之第一級毒品。故核被告
    所為，均係犯毒品危害防制條例第十條第一項之施用第一級
    毒品罪；其施用前持有海洛因之低度行為，為施用之高度行
    為所吸收，均不另論罪。又被告上揭二次施用第一級毒品犯
    行，其犯意各別，犯罪時間顯有差異，行為互殊，應分論併
    罰。再被告於九十七年七月十日為警查獲後，於警詢及檢察
    官偵訊時均供出該次施用之海洛因毒品來源係綽號「黑祥」
    之吳嘉祥，並進而查獲吳嘉祥，現由檢警偵辦中，此有本院
    公務電話紀錄、被告警詢及偵訊筆錄、臺灣高等法院被告（
    吳嘉祥）前案紀錄表等件存卷為佐，堪認被告已供出上游毒
    品來源，並已破獲，就其九十七年七月九日該次施用毒品犯
    行，應依毒品危害防制條例第十七條規定減輕其刑。爰審酌
    被告高中肄業之智識程度，前曾因施用毒品經觀察勒戒程序
    ，竟未思悔改，顯然缺乏禁絕毒害決心，以及施用毒品犯行
    係屬戕害自身健康之行為，尚未危害他人，被告現罹患重鬱
    症住院治療中，且被告於本院審理中坦承犯行，態度尚稱良
    好等一切情狀，分別量處如主文所示之刑，並定其應執行之
    刑，以資懲儆。
四、扣案附表編號一至編號三注射針筒一支、美娜水一瓶、夾鏈
    袋一個，係被告施打海洛因所用，為被告所有，供本件九十
    七年二月二十五日施用第一級毒品海洛因所用之物，業據被
    告供陳在卷，應依刑法第三十八條第一項第二款規定，宣告
    沒收；扣案之海洛因一小包（驗餘淨重０點０五０一公克）
    ，應依毒品危害防制條例第十八條第一項前段規定沒收銷燬
    之；又附表編號五所示上開毒品外包裝袋一個，係被告所有
    ，用於包裹第一級毒品，防其裸露、逸出、潮濕，便於持有
    藉以於九十七年七月九日施用海洛因所用，附表編號六之注
    射針筒，亦為該次被告施用海洛因所用，亦經被告供述明確
    ，為被告施用第一級毒品所用之物，亦應依刑法第三十八條
    第一項第二款規定，宣告沒收之，上揭各物並依主從相隨之
    法理，於各罪主文項下諭知沒收、沒收銷燬。
據上論斷，應依刑事訴訟法第二百七十三條之一第一項、第二百
九十九條第一項前段，毒品危害防制條例第十條第一項、第十七
條、第十八條第一項前段，刑法第十一條、第五十一條第五款、
第三十八條第一項第二款，判決如主文。
本案經檢察官蔡彥守到庭執行職務。
中    華    民    國    97    年    8     月    28    日
                  刑事第一庭    法  官  黃琴媛
上列正本證明與原本無異。
如不服本判決，應於判決送達後十日內向本院提出上訴狀，上訴
書狀依法應敘述具體理由，如未敘述具體理由者，應於上訴期間
屆滿後二十日內補提理由書於本院（均應附繕本）。
中    華    民    國    97    年    8     月    28    日
                                書記官  李彩娥
毒品危害防制條例第10條
施用第一級毒品者，處 6 月以上 5 年以下有期徒刑。
施用第二級毒品者，處 3 年以下有期徒刑。
附表：
 ┌──┬────┬────────────┬─────────┬──────────┐
 │編號│品    名│數量或重量              │用途暨性質        │適用法條            │
 ├──┼────┼────────────┼─────────┼──────────┤
 │一  │注射針筒│一支                    │被告所有，供施用及│依刑法第三十八條第一│
 │    │        │                        │預備供施用海洛因之│項第二款沒收。      │
 │    │        │                        │物                │                    │
 ├──┼────┼────────────┼─────────┼──────────┤
 │二  │美娜水  │一瓶                    │被告所有，供施用及│依刑法第三十八條第一│
 │    │        │                        │預備供施用海洛因之│項第二款沒收。      │
 │    │        │                        │物                │                    │
 ├──┼────┼────────────┼─────────┼──────────┤
 │三  │夾鏈袋  │一個                    │被告所有，供施用及│依刑法第三十八條第一│
 │    │        │                        │預備供施用海洛因之│項第二款沒收。      │
 │    │        │                        │物                │                    │
 ├──┼────┼────────────┼─────────┼──────────┤
 │四  │海洛因一│驗餘淨重０點０五０一公克│第一級毒品海洛因  │依毒品危害防制條例第│
 │    │小包    │。                      │                  │十八條第一項前段沒收│
 │    │        │                        │                  │銷燬之              │
 │    │        │                        │                  │                    │
 │    │        │                        │                  │                    │
 ├──┼────┼────────────┼─────────┼──────────┤
 │五  │上揭海洛│一個                    │被告所有，用於包裹│依刑法第三十八條第一│
 │    │因外包裝│                        │毒品，防其裸露、逸│項第二款沒收。      │
 │    │袋      │                        │出、潮濕，便於持有│                    │
 │    │        │                        │，藉以施用第一級毒│                    │
 │    │        │                        │品。              │                    │
 │    │        │                        │                  │                    │
 ├──┼────┼────────────┼─────────┼──────────┤
 │六  │注射針筒│一支                    │被告所有，供施用及│依刑法第三十八條第一│
 │    │        │                        │預備供施用海洛因之│項第二款沒收。      │
 │    │        │                        │物                │                    │
 └──┴────┴────────────┴─────────┴──────────┘


司法院資訊處製作；財團法人民間司法改革基金會備份。
